臺灣臺中地方法院刑事判決　　　　　　　　　　　　九十二年度易字第二八一八號
　　公　訴　人　臺灣臺中地方法院檢察署檢察官
　　被　　　告　戊○○
右列被告因竊盜案件，經檢察官提起公訴（九十二年度偵字第一一○八九號、第二一
○三○號），本院判決如左：
    主  文
戊○○共同連續竊盜，處有期徒刑肆月，如易科罰金，以參佰元折算壹日。
    事  實
一、戊○○與其夫甲○○（涉嫌共同竊盜部分，另案由檢察官移送臺灣高等法院臺中
    分院併案審理）共同基於意圖為自己不法所有之概括犯意聯絡，於左列時地，共
    同為竊盜之犯行：
    (一)、於民國九十二年五月四日上午十一時十分許，由甲○○負責駕駛伊向不知情
        之黃益茂所借用之車牌號碼：三Ｒ–二九四八號自用小貨車，搭載戊○○，
        一同至設於臺中縣豐原市○○路六九號由丙○○所經營之「萬佛國佛具店」
        。二人進入店內後，由戊○○負責向丙○○佯稱：欲購買燒金紙用之燒金桶
        三個等語，誘使丙○○到店內後方倉庫內取貨，再由甲○○趁機竊取該店桌
        子抽屜內之丙○○所有手提皮包一只 (內有現金新臺幣（下同）一千六百元
        ，國民身分證、汽車駕駛執照、金融卡各一張，信用卡五張，金馬證、中華
        民國護照各一本)。待丙○○自倉庫返回店內時，甲○○即藉詞身上現金不
        夠，隨即與戊○○一同離去。嗣丙○○於當日晚上九時三十分許，發現渠所
        有上開手提皮包一只失竊，經檢視上開店內所裝置之監視器錄影帶後，報警
        循線查悉上情。
    (二)、於九十二年八月十六日上午九時許，由甲○○駕駛上開自用小貨車，搭載戊○○，一同至設於臺中縣東勢鎮○○路五九號由丁○○所經營之「五路金香
        大賣場」，由戊○○負責先行進該店內，向丁○○佯稱：欲購買燒金紙用之
        燒金桶一個等語，誘使丁○○到該店之地下室倉庫取貨，再由甲○○負責進
        入該店內，趁機竊取丁○○所有置於該店桌子抽屜內之韓國三星牌（型號：
        ＳＧＨ–Ｔ一○八）行動電話手機二支。二人得手後，未待丁○○取貨返回
        店內，隨即離去。嗣由戊○○依甲○○之指示，於九十二年八月十一日，持
        甲○○所交付、由其與甲○○所共同竊得之上開行動電話手機其中一支，持
        往設於臺中市○○區○○路二段九七之五號由己○○所經營之「南大門精品
        通訊行」，以四千五百元之代價，出售予不知情之己○○。之後再由己○○
        於九十二年八月二十二日，以七千五百元之代價，將之轉出售予不知情之張
        士尹。嗣經丁○○於九十二年八月十六日上午九時三十分許，報警處理，始
        為警循線查悉上情。
    (三)、於九十二年十月二日下午六時許，由甲○○駕駛上開自用小貨車，搭載戊○○，一同至設於彰化縣永靖鄉○○路○段五八四號由乙○○○所經營之「重
        光金香店」，由戊○○負責先行進該店內，向乙○○○佯稱：欲購買燒金紙
        用之燒金桶六個等語，誘使乙○○○到該店之隔壁之倉庫取貨，再由甲○○
        負責進入該店內，趁機竊取邱顧不諜所有置於該店桌子抽屜內之皮包一只（
        內有現金二、三千元，信用卡、國民身分證各一張）。二人得手後，隨藉詞
        要先行離開至附近某處搭載朋友，旋即行離去。嗣於九十二年十月二十八日
        下午一時許，經警循線在苗栗縣卓蘭鎮○○里○○路一二○號查獲甲○○、
        戊○○二人，並查獲乙○○○遭竊之上開國民身分證一張後，始循線查悉上
        情。
二、案經丙○○訴由臺中縣警察局豐原分局，丁○○訴由臺中縣警察局東勢分局先後
    報請臺灣臺中地方法院檢察署檢察官偵查起訴。
    理  由
一、(一)、訊據被告戊○○固不否認：曾於右揭時地，先後與案外人甲○○共同至告訴
    人丙○○、丁○○二人及被害人乙○○○所各自經營之上開店內，分別由其向告
    訴人等及被害人，告稱：要購買燒金紙用之燒金桶等語。且該二人嗣後均未購買
    任何燒金紙用之燒金桶，即行離去。另於右揭時地，依案外人甲○○之指示，持
    案外人甲○○所交付之上開行動電話手機一支，以四千五百元之代價，出賣予案
    外人己○○之事實，但矢口否認有何竊盜之犯行，辯稱：確實是要去買燒金紙用
    之燒金桶，並不知道案外人甲○○有先後趁機竊取告訴人等及被害人分別所有之
    上開財物云云。(二)、惟查：１、被告與案外人甲○○共同基於意圖為自己不法所
    有之概括犯意聯絡，曾於右揭時地，連續以上開分工方式，先後共同竊取告訴人
    等及被害人分別所有之上開財物之事實，業據被告於警詢時，坦承不諱（參九十
    二年度偵字第二一○三○號偵查卷第二五頁、第二六頁），核與證人甲○○於警
    詢（與伊於審判中之結述不符，具有較可信之特別情況，且為證明犯罪事實存否
    所必要）、檢察官偵查中之證述（參九十二年度偵字第二一○三○號偵查卷第一
    八頁、第一九頁、第八二頁），告訴人丙○○於警詢（經當事人於審判程序同意
    作為證據，本院審酌該言詞陳述作成之情況，認為適當）及檢察官偵查中時之指
    述，告訴人丁○○於警詢（經當事人於審判程序同意作為證據，本院審酌該言詞
    陳述作成之情況，認為適當）時之指述，證人乙○○○於九十三年一月八日本院
    審理時之結述，及證人己○○於九十三年一月二十九日本院審理時之結述相符，
    並有贓物領據、通聯紀錄、行動電話使用人查詢單、收購手機切結書各一紙，搜
    索扣押筆錄二紙，照片共計十三幀在卷可稽，並有由證人己○○轉賣予案外人張
    士尹之上開行動電話手機一支扣案可資佐證。是被告上開自白應與事實相符。２
    、至被告於本院審理時，固翻異前詞，否認犯行，改以前詞置辯。然被告已於九
    十三年一月二十九日本院審理時，經本院對其提示並告以其於警詢時所為供述後
    ，供稱：沒有意見，其於警詢時所述，實在。其於偵查中及本院準備程序時，所
    為否認犯行之供述，不實在等語（參該日審判筆錄第一三頁、第一四頁）。況由
    被告與證人甲○○先後三次實際上均未真正購買過任何燒金紙用之燒金桶（業據
    被告與證人甲○○分別供承在卷）等情，在在益證被告與證人甲○○分別於警詢
    時供稱：係由被告負責向告訴人等及被害人佯稱「欲購買燒金紙用之燒金桶」，
    憑以支開告訴人等及被害人之注意力，以利證人甲○○得以趁機竊取告訴人等及
    被害人分別所有之上開財物等語，方屬實情。從而，被告上開所辯，顯係其事後
    卸責之詞，委無足取。３、至證人甲○○於九十三年一月八日、同年月二十九日
    本院審理時，固均結稱：上開三次竊盜犯行，均係伊一人所為，被告僅有到場，
    但並不知情，伊與被告並無犯意之聯絡與行為之分擔云云，經核明顯與上開被告
    於警詢時之自白及上開伊於警詢時之證述相違，更與事理有違，顯係事後迴護被
    告之詞，亦無可採。４、綜上，本件事證明確，被告犯行已堪認定。
二、(一)、核被告所為，係犯刑法第三百二十條第一項竊盜罪。被告與證人甲○○之成
    年男子就上開犯行，具有犯意之聯絡及行為之分擔，均為共同正犯。其先後多次
    竊盜行為，時間緊接，且觸犯構成要件相同之罪，顯係基於概括犯意反覆為之，
    為連續犯，應依刑法第五十六條規定，論以一罪，並加重其刑。(二)、爰審酌：被
    告正值青年，國中畢業，不思向上，係因其夫即證人甲○○之提議，圖謀不勞而
    獲之利益，致犯本罪，其犯罪手段尚屬平和，犯罪所生危害非屬鉅大，實際犯罪
    所得尚非屬豐厚，迄未與告訴人等及被害人達成民事和解，其尚須撫育幼子，而
    其夫即證人甲○○業因違反毒品危害防制條例案件，在監執行，暨犯罪後於警詢
    時坦承犯行，於偵查中及本院準備程序時，否認犯行，嗣於本院審理中一度坦承
    犯行，隨又因受其夫即證人甲○○之影響，而否認犯行，態度尚非屬良好等一切
    情狀，從輕量處如主文所示之刑，並諭知易科罰金之折算標準。
三、至證人甲○○於九十三年一月八日及同年月二十九日本院審理時，為迴護被告，
    就本件案情有重要關係之事項，接續為虛偽之結述，因而涉有偽證罪嫌部分，為
    免日後判決發生歧異，應宜由檢察官待本案確定後，再行依法處理，特予指明。
據上論斷，應依刑事訴訟法第二百九十九條第一項前段，刑法第二十八條、第五十六
條、第三百二十條第一項、第四十一條第一項前段，罰金罰鍰提高標準條例第一條前
段、第二條，判決如主文。
中      華      民      國      九十三      年      二      月    十二  日
                                臺灣臺中地方法院刑事第十二庭
                                    審判長法  官  吳  進  發
                                          法  官  劉  兆  菊
                                          法  官  唐  敏  寶
右正本證明與原本無異。
如不服本判決，應於送達後十日內向本院提出上訴狀（須附繕本），上訴於臺灣高等
法院臺中分院。
                                          書記官
中      華      民      國      九十三      年      二      月    十二  日
附錄論罪科刑法條
刑法第三百二十條第一項
意圖為自己或第三人不法之所有，而竊取他人之動產者，為竊盜罪，處五年以下有期
徒刑、拘役或五百元以下罰金。
